【裁判字號】    91,上更(一),589
【裁判日期】    920402
【裁判案由】    殺人
【裁判全文】
臺灣高等法院臺南分院刑事判決            九十一年度上更(一)字第五八九號  Ｇ
      上  訴  人  臺灣臺南地方法院檢察署檢察官
      上  訴  人
      即  被  告  辛  ○  ○
      右二人共同
      選任辯護人  李  三  賢
右上訴人因被告殺人案件，不服臺灣臺南地方法院八十八年度重訴字第一一號中華民
國八十九年一月二十四日第一審判決（起訴案號：臺灣臺南地方法院檢察署八十七年
度偵字第一二四三０號、一三三一六號），提起上訴，判決後，由最高法院第一次發
回更審，本院判決如左：
      主      文
原判決撤銷。
辛○○殺人，處有期徒刑壹拾貳年。扣案水果刀壹把沒收。
壬○○傷害人之身體，處有期徒刑壹年。扣案小球棒壹支沒收。
      事      實
一、辛○○與壬○○、癸○○二人為父親子女關係，因癸○○（經檢察官另為不起訴
    處分）與林于峻二人原為男女朋友，嗣二人間感情發生糾紛，復有金錢上之糾葛
    ，民國（下同）八十七年十月十七日林于峻指稱癸○○竊取其本票、證件，要求
    辛○○處理，當晚辛○○與林于峻二人於台南辛○○四弟家中達成協議，辛○○
    答應支付林于峻新台幣（下同）十五萬元，以求癸○○與林于峻順利分手，並約
    定八十七年十月二十日晚上八時付款，嗣林于峻打電話通知辛○○更改付款時間
    提早至同日下午三時，當日下午一時二十分許，辛○○搭乘由其子壬○○駕車另
    搭載癸○○由高雄北上台南付款，途中癸○○一直打電話約定確實交錢地點，最
    後敲定在台南市○○路○段一九九巷口，辛○○、林于峻、癸○○三人到達該處
    時，辛○○乃先行下車，壬○○則與癸○○前往附近停車，辛○○下車之際思及
    癸○○曾向其提及曾遭林于峻毆打、拘禁等情，而林于峻也曾向其恐嚇若伊被關
    ，以後出來要對其全家不利等語，遂除將以報紙所包著之十五萬元外，並將其所
    有原置於機車置物箱內刀鋒銳利之水果刀壹把（刀柄長約為十公分，刀刃長為八
    、五公分，總長度為十八、五公分）一起用左手拿著並以夾克蓋住而前往與林于
    峻碰面，以掩人眼目並防有何不測兼以防身，俟辛○○見到林于峻，即用右手搭
    住林于峻之肩頭，二人並行至台南市○○路○段一九七號騎樓，辛○○請求林于
    峻收下十五萬元後，書立切結書聲明放過癸○○及其全家，然遭林于峻嚴峻拒絕
    ，辛○○見林于峻欲人財兩得，一時怒從心起，突生殺人犯意，明知以利器刺人
    腹部，容易造成死亡結果，乃以右手持上開水果刀朝林于峻胸腹部猛力刺殺一刀
    ，造成林于峻胸骨柄左側沿第八第九肋骨近切合近端橫長四公分銳器穿刺傷，造
    成第八、第九肋骨斷裂性骨折進入胸腔，致臟器（心肺）及血管破裂出血多量合
    併血胸，惟林于峻此時仍有餘力抵抗，二人乃發生扭打，扭打間林于峻之頭面頸
    部中之鼻中隔甲骨間及左眼梢下顴部，右胸側沿第十一、第十二懸肋間再遭辛○○持上開利刃依序造成右上向左斜下長三點二公分切割傷、直縱長肆公分切割傷
    、橫長約一點六公分切割傷，林于峻之右掌背部亦因抵抗而受有斜長四點五公分
    之切割傷，嗣林于峻終不支倒地，辛○○此際為防林于峻起身報復，乃以左手掐
    扼林于峻之左頸部，而造成其頸部皮下不規則出血，另壬○○與癸○○原已停好
    車輛前往上開現場，因見二人發生扭打，壬○○乃獨自返回車上取出置於車內之
    小球棒一支（總長度約為四五公分），趕往現場，並基於傷害人之身體之犯意，
    持該球棒往林于峻頭部敲擊一下，致林于峻受有左側頂骨部直徑二公分鈍擊挫裂
    傷合併血腫之傷害，嗣因有現場目擊男子子○○見發生命案及不詳女子與癸○○
    乃分別電一一０報警，經台南市警察局勤務中心通知員警到場處理，扣得辛○○
    所有行兇用之水果刀一把、壬○○所有供犯罪所用之小球棒一支，並將林于峻送
    醫救治，惟林于峻仍因血容量過低合併失血性休克於同日下午四時三十分在醫院
    中死亡。
二、案經台南市警察局第二分局報請及林于峻之父己○○（林于峻之父）、丁○○○
    （林于峻之母）、戊○○（林于峻之女）訴請臺灣台南地方法院檢察署檢察官偵
    查起訴。
      理      由
一、訊據上訴人即被告辛○○固不否認被害人林于峻係扣案之水果刀刺入胸腹部送醫
    不治死亡，上訴人即被告壬○○亦不否認有以扣案之球棒敲擊被害人林于峻一下
    ，惟均矢口否認有共同殺人犯行，被告辛○○辯稱：渠並沒有帶刀殺人，扣案之
    水果刀為被害人林于峻所持，非其預先備妥帶至現場，是二人打鬥時，死者被刀
    子傷到的，不知如何造成。命案發生後，曾叫癸○○報警，符合自首之要件。被
    告壬○○則辯稱：伊看見其父與林于峻打鬥時，係為救被告辛○○遭被害人林于
    峻殺害，方持球棒敲擊被害人林于峻一下，沒有傷人之故意云云。
二、經查：
  (一)被告辛○○於下車前往會見被害人林于峻之際，除持以報紙包著十五萬元外，另
    將其所有原置於機車置物箱內用以削水果之水果刀一支，一起用左手拿著並以夾
    克蓋住而前往與林于峻碰面，以掩人眼目等情，業據被告辛○○在案發後於台南
    市警察局第二分局刑事組供承在卷，於檢察官相驗後訊問，及聲請羈押原審訊問
    時亦坦承該刀係其所有，當時以左手拿十五萬元打被害人林于峻頭部，右手拿刀
    刺進去等情。再觀諸被害人林于峻全身所受之傷勢，除右胸側沿第十一、第十二
    懸肋間有一橫長約一點六公切割傷外，其餘以利器造成之傷勢，如胸腹部之致命
    傷、顏面頸部之二處切割傷，均在被害人林于峻之身體左側，足證被害人林于峻
    係正面遭受一右手持刀之人攻擊，方可能造成傷勢均多分佈在身體左側之情形，
    此亦據相驗人員即臺灣臺南地方法院檢察署檢驗員丙○○證稱屬實。另被害人林
    于峻之右掌背部復有一斜長四點五公分切割傷，此顯係被害人林于峻突見被告辛○○持刀欲殺己，未及深思舉起右手抵抗而造成，若係被害人林于峻自己持刀欲
    殺害被告辛○○，依據經驗法則，實不可能造成在手背部之傷勢。再參諸扣案之
    水果刀究係何人持往現場，經被告辛○○、壬○○二人前往法務部調查局測謊，
    經該局以控制問題法、混合問題法鑑定，其二人測謊之結果，就扣案之水果刀不
    是被告辛○○攜往案發現場一節，均呈情緒波動反應，應係說謊，有該局八八陸
    三字第八八０七八八九０號鑑定通知書一紙在卷可稽，被告二人測謊結果既均屬
    一致，雖被告辛○○又辯稱：我在警訊筆錄說刀子是我的，是刑事組長教我這樣
    講的云云，惟經原審及本院前審均分別勘驗播放被告辛○○在警訊中製作筆錄之
    錄音帶，被告辛○○於警訊中並無刑求、脅迫、利誘在很自然之情況下自己承認
    刀子係伊自己帶去等情，並有原審及本院前審之勘驗筆錄足稽（見原審卷第五十
    五頁、第五十六頁及本院前審八十九年七月十七日訊問時當庭所播放之錄音帶）
    ，亦據臺南市警察局第二分局刑事組長庚○○於本院前審調查中到庭證稱「問？
    （辛○○說水果刀是他的，是否你教他講的）。答：我根本沒有心要教他講這種
    話，我絕對沒有跟辛○○說這句話，是經過我們溝通後，辛○○才坦白承認水果
    刀是他自己平常削水果用的，本案全程有錄音及錄影」等語（見本院前審八十九
    年七月十七日訊問筆錄），依證人即刑事組長庚○○之證述以觀，庚○○是要被
    告辛○○供出實情，而非教被告辛○○在警訊中如何說，若該水果刀非辛○○所
    帶去，何以辛○○能在警訊、檢察官及原審初次訊問時（即檢察官聲請羈押訊問
    時）坦承該水果刀係其所有，且被告辛○○年近五十歲，而被害人林于峻僅三十
    歲，依卷附照片觀之，年輕力壯。若該水果刀係被害人所持，而被告空手奪刀時
    ，豈能毫髮無傷，殊違常理？被告辛○○所供水果刀係伊所有之自白應係真實，
    再參諸上開被告辛○○、壬○○二人前往法務部調查局測謊反應、被告辛○○之
    自白及被害人林于峻之傷勢，扣案之水果刀係由被告辛○○持往現場，應堪認定
    。雖被告辛○○部分於該法務部調查局八八陸三字第八八０七八八九０號測謊反
    應鑑定結果欄(三)記載：「渠（指辛○○）不是蓄意致林于俊於死才掐林某脖子；
    經測試無情緒波動反應，應未說謊」。惟此係針對是否蓄意致林于俊於死而掐其
    脖子所為測謊，與水果刀是否被告辛○○持往現場無關。況被告辛○○係蓄意致
    林于俊於死才掐林某脖子，其理由詳後敘述。
  (二)被告等雖於本院前審請求勘驗案發當日及檢察官八十七年十二月二日至現場模擬
    表演之錄影帶云云，惟被告等於本件犯案後，自八十七年十一月二十六日以後均
    極力否認犯行，並避重就輕以圖卸刑責，則八十七年十二月二日之現場模擬表演
    ，被告辛○○如為避重就輕，所作之模擬表演不一定與全部事實能相符，故被告
    於現場模擬表演自有可能未作出實際犯行與訊問時不吐實情而否認犯行相同，因
    而被告該次現場模擬表演無法作為認定事實之唯一證據，自無再為勘驗之必要。
    另被告等於原審要求本案函請法務部調查局檢送本案測謊鑑定之檢測資料及其檢
    測過程之相關文件云云，被告辛○○上開自白與事實相符，原已有相當之補強證
    據，該部分之測謊原係諸多審判上之參考資料之一而已，本案事實已甚明確，經
    核亦無必要，附此明。
  (三)又被告辛○○於八十七年十月二十日下午三時十分許警訊時，供稱扣案之水果刀
    係被害人林于峻所有，惟於八十七年十月二十日下午七時三十五分許第二次警訊
    、八十七年十月三十日下午九時二十分第三次警訊、八十七年十月二十一日上午
    十一時檢察官相驗時均已坦承水果刀係其所有，甚或於八十七年十月二十一日下
    午三時檢察官聲請羈押，原審訊問時供承：「水果刀平常均放在機車置物箱」等
    細節，亦坦承水果刀為其所有（參卷附八十七年度聲羈字第四００號卷第四頁）
    ，於本院審理時亦稱：平常上下班以機車代步等語。依上所述，被告辛○○於上
    開第二次、第三次警訊及檢察官相驗時、原審第一次訊問時所坦承扣案水果刀係
    其所有之供述，均係在自由意志下所為事實上之陳述，應屬真實。雖被告自八十
    七年十一月二十六日檢察官偵訊時始否認扣案之水果刀係其所有，惟案發當時台
    南市之天氣，氣溫尚稱炎熱，此觀諸偵查卷內所附之現場照片中，除到場處理之
    員警因制服之關係而著長袖外，現場圍觀之民眾、救護人員，連被告辛○○、壬○○均著短袖服裝即可得知，惟被告辛○○下車前往與被害人林于峻見面時，卻
    攜帶扣案夾克一件，與當時之氣溫相形突兀，被告辛○○雖辯稱其平時騎機車均
    有攜帶夾克之習慣，當日亦不例外，惟查被告辛○○當日係乘被告壬○○所駕之
    小客車前往，並非騎機車前往，故其辯詞前後已見矛盾，而不可採，則被告辛○○攜帶上開夾克衡情應係為掩人耳目之舉，並據本件承辦偵查員丑○○到庭證稱
    ：辛○○當時有講刀子是他自己買的，刀子如何使用說的很清楚等語甚詳在卷（
    見本院前審八十九年七月四日訊問筆錄），則被告辛○○事後所辯刀子非其所有
    云云，應係為圖較輕刑責所為避重就輕之詞，顯難令人置信。故綜上事證以觀，
    扣案之水果刀係被告辛○○所有並帶往現場，已堪認定。
  (四)又被告辛○○以扣案之水果刀刺殺被害人林于峻胸腹部，致林于峻胸骨柄左側沿
    第八第九肋骨近切合近端橫長四公分銳器穿刺傷，造成第八、第九肋骨斷裂性骨
    折進入胸腔，致臟器（心肺）及血管破裂出血多量合併血胸，除肋骨斷裂骨折外
    ，並致刀刃彎曲，此觀諸扣案之水果刀自明，並有台南地方法院檢察署驗斷書在
    卷可稽，並據檢察署檢驗員丙○○證稱屬實，足見被告辛○○用力甚猛，殺意甚
    堅。矧以利器刺人胸腹，將造成臟器大量失血，容易發生死亡之結果，衡情為一
    般人所得預見，故被告辛○○因一時怒起，持扣案之水果刀刺殺被害人林于峻胸
    、腹部，其具有殺意之犯意，應堪認定。
  (五)本件命案發生後，分別有現場目擊男子子○○及一名女子（即癸○○）電一一０
    報警，並據證人子○○於警員查訪時稱「我知道有兇殺案，當時我在店內工作，
    忽聽到隔壁一九七號前有吵雜聲，之後我即出去觀察，見有二男子受傷躺在地上
    流血很多，現場總共有三男子及一小姐，之後我馬上打電話一一０報案，不久警
    方馬上到場，我遂到場見一廋高男子打電話（大哥大）及小姐口一直唸稱『他（
    應指林于峻）殺我爸爸（即辛○○）』」等語（見警訊卷第十九頁），而該證人
    子○○於原審到庭時亦證稱「八十七年十月二十日下午二時三十分我在我店裏，
    當時我有聽到吵架的聲音，我出去外面看，看到有一個人壓在另外一個人身上，
    並且有看到一個人受傷，我就回來打電話（應係指打一一０電話），之後再折回
    現場看，旁邊有一個女的（應係指癸○○）在喊『他（應係指林于峻）殺我爸爸
    （應係指辛○○），另外還有一個男的在打手機，打電話是我自己要打的，因看
    到有人流血。原審又問子○○（並提示查訪紀錄）：對查訪紀錄表有何意見？證
    人子○○答：「無竟見」等語（見原審卷第九十五頁），應認該查訪紀錄（查訪
    紀錄詳警卷第十九貢所載內容與子○○在原審所述相同）所載為真實，顯見當時
    向警報案者除了癸○○外，尚有子○○，而癸○○屢稱係伊打一一０電話報警，
    經檢察官勘驗報案結果，確有一名女子打一一０報案，惟癸○○打一一０電話，
    僅係報警，再依上開證人子○○所證述一個女的（應係指癸○○）在喊『他（應
    係指林于峻）殺我爸爸（應係指辛○○）等語觀之，癸○○打一一０電話報警亦
    僅係向警陳述該地有兇殺案，並非自首之意，又本件經台南市警察局勤務中心通
    報員警到場處理，俟員警甲○○到達現場後，被告辛○○亦並未向該名員警表示
    自己即為犯罪行為人，並據警員甲○○於原審到庭證稱「我接到總局的勤務中心
    通知我民權路與青年路發生命案，叫我到現場，勤務中心是接受一一０報案，我
    到現場時，辛○○一隻手按著刀子，一隻手掐著死者的脖子，我叫他不要再掐，
    這樣會死掉，他說就是要讓他死掉，我問他為何要這樣，他說死者很惡質，他才
    會殺他」等語（見原審卷第二一０頁），嗣證人甲○○於本院履勘現場時證稱：
    「渠到達後，死者躺在地上，辛○○一手扼死者頸部，一手握刀，我叫他放手不
    要再掐否則會導致死亡，他不聽仍掐他頸部。他（指辛○○）說要讓他（指林于
    峻）死，不死不行」（見本院於九十二年三月三日勘驗筆錄）等語。則依證人甲○○於原審及本院所為之證述，警員甲○○到場後，被告辛○○猶掐住死者脖子
    ，並稱要讓他死掉等情觀之，被告顯有意致被害人於死地並無請其女癸○○報案
    自首之意，又該一一０電話經檢察官勘驗結果亦認「經播放警方報案之錄音帶內
    容，有一女人報案並催促警方前往處理之聲音」等情，亦非被告辛○○有請其女
    癸○○向警自首之意，並有臺灣臺南地方法院檢察署檢察官於八十八年一月二十
    日下午三時二十分之勘驗筆錄附卷足稽（見偵查卷第一三一頁），雖該錄音帶之
    報案紀錄經本院前審函請法務部鑑定是否為癸○○之聲音，因可供鑑定之報案語
    句不足，不符鑑定要件，惟本院查無其他女子有打一一０電話，應認一名女子所
    打之該一一０報案電話係癸○○所打無誤，惟癸○○所打一一０電話，僅係報案
    催警前往處理，而非受託自首之意已如前述，因而癸○○之所以打一一０電話報
    警，並非辛○○託其女癸○○自首之意，核與自首之要件尚有不符，故被告辛○○辯稱殺人後，即向警方報案自首云云，並不可採。
  (六)按行為人是否具有殺人之犯意，應綜合各項事證研判，並不得僅以下手之部分遽
    下斷論是否有殺人之犯意，經查，被告壬○○手持扣案之球棒敲擊被害人林于峻
    一下，致被害人林于峻受有左側頂骨部直徑二公分鈍擊挫裂傷合併血腫之傷害，
    業據被告壬○○坦承不諱，並有扣案小球棒一支及上開驗斷書在卷可稽。另觀之
    驗斷書記載，被害人林于峻除頭部受有左側頂骨部直徑二公分之鈍擊挫傷合併血
    腫外之一處傷害外，未見被害人林于峻有其他遭鈍器敲擊之傷勢，而上開傷勢亦
    非致命主要原因，此已據地檢署檢驗員丙○○到庭證稱屬實，故被告壬○○下手
    之部分雖在容易致死之頭部，惟其若有與其父共同殺人之犯意，當再接續毆打，
    自非僅敲打一下，而被害人林于峻所受之鈍器傷，亦當不只一處，是被告壬○○
    辯稱其並無殺人之犯意，尚堪採信。惟查被告壬○○見被告辛○○與被害人林于
    峻拉扯之際，並非立即上前分開二人，而係返回車上取出木棒一支，再至命案現
    場朝被害人林于峻頭部敲擊，其與正當防衛之構成要件不合，並與緊急避難需猝
    遇危難之際，行為人無從細思，非立即排除他人之侵害或侵害他人法益，別無救
    護之途之要件不符，足證被告壬○○顯係見被告辛○○與被害人林于峻拉扯之際
    ，頓萌傷害之犯意，持木棒擊打被害人林于峻頭部一下，因而被告壬○○辯稱其
    係正當防衛或緊急避難，並不足採。
  (七)本件命案發生之地點係在台南市市區，非人煙罕至之地，被告等於案發後復均留
    在現場未曾逃亡，此觀諸偵查卷中所附之照片自明，被告壬○○若有與辛○○共
    謀致被害人林于峻於死地，衡情當不致如此。此外本案發生之經過，係被告辛○○先單獨前往會見被害人林于峻，嗣再刺殺被害人林于峻，而被告壬○○則係停
    車完畢後，見被告辛○○與被害人林于峻發生扭打，方再返回車上持木棒敲擊傷
    害被害人林于峻，此據被告辛○○與壬○○二人供承在卷，故被告壬○○與辛○○如有殺人之犯意聯絡及行為分擔，衡情當一同前往下手或以木棒接續擊打被害
    人林于峻頭部，斷無僅敲擊一下及分次下手之理，故檢察官認被告壬○○與辛○○為殺人之共同正犯，尚有誤會。至證人乙○○於本院前審證稱：當時巷口停一
    輛車子，一男一女下車以後，各拿一支球棒；一男一女下車後，從車子後車箱拿
    出球棒，一男一女各拿球棒等語。然查，當時被告壬○○停車在距離巷口約六公
    尺遠之變電箱前，並非在巷口，經本院於九十二年三月三日會同現場處理警員實
    施勘驗，有勘驗筆錄可按。而被告壬○○係見被告辛○○與被害人林于峻拉扯之
    際，即回車上持一支球棒擊打被害人林于峻頭部一下，另一女子即癸○○係持手
    機打一一０電話報警，並非持球棒，是證人乙○○上開證詞，與事實不符，尚非
    可採。
  (八)末查，被害人林于峻遭被告辛○○持扣案之水果刀刺殺，致胸骨柄左側沿第八第
    九肋骨近切合近端橫長四公分銳器穿刺傷，造成第八、第九肋骨斷裂性骨折進入
    胸腔，致臟器（心肺）及血管破裂出血多量合併血氣胸、血容積量過低，合併失
    血性休克，經送醫不治死亡，亦據檢察官督同檢驗員相驗明確，製有勘驗筆錄、
    相驗屍體證明書、驗斷書可按，另有扣案之水果刀一把可資佐證，本案事證明確
    ，被告辛○○殺人與壬○○傷害之犯行均堪認定。
三、核被告辛○○所為係犯刑法第二百七十一條第一項之殺人罪；被告壬○○所為係
    犯同法第二百七十七條第一項之傷害罪。公訴人認被告壬○○與被告辛○○共犯
    刑法第二百七十一條之殺人罪，揆諸上開說明，尚有誤會，惟起訴之社會基本事
    實相同，爰依法對被告壬○○部分變更起訴法條。原審予以論罪科刑，並對被告
    辛○○量處有期徒刑十二年，對被告壬○○量處有期徒刑六月，固非無見。唯查
（一）本件被告壬○○經原審判處有期徒刑六月，係諭知易科罰金之折算標準，
    惟原審於理由欄內卻載諭知易服勞役之折算標準，自有未洽。（二）又本件對於
    被告辛○○、壬○○二人前往法務部調查局測謊反應，其鑑定結果欄被告辛○○
    (三)記載：「渠（指辛○○）不是蓄意致林于俊於死才掐林某脖子；經測試無情緒
    波動反應，應未說謊」，其與被告辛○○是否犯殺人罪，至為重要，原審未予說
    明鑑定之取捨理由，亦有理由不備之違法。雖被告辛○○上訴意旨認刀子不是伊
    拿的，伊沒有殺林于峻的意思，伊是冤枉的及被告壬○○上訴意旨認為了救父親
    才打林于峻的云云，而否認犯罪。及檢察官依告訴人之請求上訴，指摘原判決對
    被告辛○○量刑過輕固均無理由，但被告壬○○見其父與被害人拉扯，竟不思勸
    解，反自車內取出球棒擊打被害人，犯後又未賠償被害人家屬，檢察官認原判決
    對被告壬○○量刑過輕而上訴指摘則為有理，而原判決亦有上開可議，自應由本
    院將原判決撤銷改判。爰審酌被告辛○○因愛女心切，解決兒女糾紛，一時衝動
    始罹重典，事後未與被害人家屬成立和解，於本院審理時圖卸帶刀殺人之罪責，
    堅不認錯，仍無悔意，惡性不輕，被告壬○○亦因見其父與被害人拉扯，一時情
    急持球棒打傷被害人林于峻及其他一切情狀，分別量處如主文第二項、第三項所
    示之刑。扣案之水果刀一把係被告辛○○所有供其犯罪所用，另扣案之小球棒一
    支係被告壬○○所有供其犯罪所用之物，爰應依法分別宣告沒收。
據上論斷，應依刑事訴訟法第三百六十九條第一項前段、第三百六十四條、第二百九
十九條第一項前段、第三百條，刑法第二百七十一條第一項、第二百七十七條第一項
、第三十八條第一項第二款，罰金罰鍰提高標準條例第一條前段，判決如主文。
本案經檢察官林炎昇到庭執行職務。
中    華    民    國      九十二      年      四      月      二        日
                                  臺灣高等法院臺南分院刑事第三庭
                                      審判長法官  黃    崑    宗
                                            法官  莊    俊    華
                                            法官  林    勝    木
右正本證明與原本無異。
檢察官及被告辛○○如不服本判決，應於判決送達後十日內向本院提出上訴狀，其未
敘述理由者並應於提出上訴狀後十日內向本院補提理由書（應附繕本)。
被告壬○○不得上訴。
                                      法院書記官  吳    秋    賢
中    華    民    國      九十二      年      四      月      七        日
附錄本判決論罪科刑法條：
刑法第二百七十一條第一項：
殺人者，處死刑、無期徒刑或十年以上有期徒刑。
刑法第二百七十七條第一項：
傷害人之身體或健康者，處三年以下有期徒刑、拘役或一千元以下罰金。


司法院資訊處製作；財團法人民間司法改革基金會備份。
